【裁判字號】    89,台上,5451
【裁判日期】    890914
【裁判案由】    違反懲治走私條例
【裁判全文】
最高法院刑事判決                              八十九年度台上字第五四五一號
    上  訴  人  甲○○
右上訴人因違反懲治走私條例案件，不服台灣高等法院台南分院中華民國八十九年四
月二十七日第二審判決（八十八年度上訴字第一七○三號，起訴案號：台灣台南地方
法院檢察署八十八年度偵字第二三三九、三二二九號），提起上訴，本院判決如左：
    主  文
上訴駁回。
    理  由
按刑事訴訟法第三百七十七條規定，上訴於第三審法院，非以判決違背法令為理由，
不得為之。是提起第三審上訴，應以原判決違背法令為理由，係屬法定要件。如果上
訴理由狀並未依據卷內訴訟資料，具體指摘原判決不適用何種法則或如何適用不當，
或所指摘原判決違法情事，顯與法律規定得為第三審上訴理由之違法情形，不相適合
時，均應認其上訴為違背法律上之程式，予以駁回。本件上訴人甲○○上訴意旨略稱
：(一)、懲治走私條例第三條第一項之運送走私物品罪，係所運送者為走私物品始足該
當，本案警方所查扣之香菸雖外觀上有「七星」及「大衛杜夫」等洋菸之包裝，惟該
批扣押香菸是否確係走私進口洋菸，攸關本案適用法律是否正確，未見原審於理由欄
內說明，原審遽認扣押香菸為走私物品，自屬理由不備。(二)、上訴人係一時貪念，圖
謀藉轉手扣案香菸獲取利潤，然上訴人無前科，又係獨子，需扶養七十高齡母親，僅
因一時不察誤觸法網，經此教訓，當無再犯之虞，原審未予宣告緩刑，不無違誤云云
。
惟查：上訴人係運送未稅洋菸時為警當場查獲，原判決依據上訴人在原審自承經查獲
之未稅洋菸確為其所有，因要做生意，始著由黃俊欽頂替之供述（見原審卷第三十頁
），並共同被告黃俊欽之證述，及為警查扣之未稅洋煙「ＭＩＬＤ－ＳＥＶＥＮ」、
「ＳＥＶＥＮ－ＳＴＡＲ」、「ＣＬＡＳＳＩＣ」共四萬一千包，其完稅價格為新台
幣六十一萬七千零五十三元，有財政部高雄關稅局民國八十八年八月十三日關緝字第
八八一六○七四四號函可稽（見一審卷第二六頁）等證據，綜合判斷，認定上訴人確
有運送走私物品等犯行等情。因而撤銷第一審不當之判決，改判論處上訴人運送私運
管制進口物品逾公告數額之走私物品罪刑，已敘明所憑之證據及理由。經核所為論斷
，均與卷內資料相符，從形式上觀察，並無認定事實不依證據或判決不備理由等違法
情形存在。而是否宣告緩刑，係實體法上賦與法院得為自由裁量之事項，原審未予諭
知緩刑，自難以此指摘為不當。上訴意旨指稱原判決未予宣告緩刑為有違誤云云，顯
非依據卷內資料執為指摘，核與法律規定得為第三審上訴理由之違法情形，不相適合
。其上訴違背法律上之程式，應予駁回。
據上論結，應依刑事訴訟法第三百九十五條前段，判決如主文。
中      華      民      國    八十九    年      九      月     十四     日
                              最高法院刑事第十二庭
                                  審判長法官  陳  炳  煌
                                        法官  陳  正  庸
                                        法官  陳  世  雄
                                        法官  徐  文  亮
                                        法官  吳  信  銘
      右正本證明與原本無異
                                              書  記  官
中      華      民      國    八十九    年      九      月    二十一    日


司法院資訊處製作；財團法人民間司法改革基金會備份。
